# 请教陈版主，关于合并报表上的运费问题

提问人：liubin988513 时间：2014-04-04 19:16:30
合并报表角度，主要看b的半成品到a的过程发生的运费是否b的对外销售的产品必须达到的一个状态所发生的必要支出，比如a是b的半成品下一个工序，b的半成品必须经过a的工序才能对外销售。如果与达到状态无关，直接计入费用，合并层面可以考虑视为管理行为，计入管理费用

回答人：chenyiwei
赞同此观点。

提问人：fangzheyu 时间：2014-04-05 00:47:11
谢谢各位老师，但是如果运费由采购方承担是不是也应在合并报表层面由存货成本转到管理费用呢？

回答人：chenyiwei
主要考虑因素是该运费是否属于使存货达到当前状态和场所所必要的、合理的支出，与合并报表范围内谁承担该笔支出无关。